# 带征地会计处理

提问人：saffisunny 时间：2022-01-09 12:27:51
请教陈版，企业为建设某生产线向政府拿地，其中402.3亩地通过招拍挂取得，土地出让价格19.2万元/亩共 7724 万元，带征地142.03亩，每亩需支付综合地价5.5万元（土地补偿费2.75万元，安置补助费2.75万元），另需支付青苗补偿费 1500 元/亩，故带征地价格5.65元/亩共 802 万元。我们向企业了解到带征地土地和招拍挂取得的 402 亩地相邻，原为鱼塘，由于新建生产线导致附近土地无法使用，故当地政府要求企业支付带征地费用，另，政府要求带征地仅用作绿化，土地征用协议未明确使用期限。
请问陈版，企业支付代征地 802 万元应当如何入账，是否可作为生产线建设成本入账，或是一次性确认费用？

回答人：chenyiwei
从主帖信息看，该“带征地”不能为本企业带来经济利益流入，因此不能单独确认为一项资产。要关注该“带征地”的相关补偿支出是否属于取得建设用地的必要支出，是否与获得建设用地构成互为条件的一揽子交易等。
如果属于必要支出、构成一揽子交易的，则可以将带征地的补偿支出作为建设用地的土地使用权成本的组成部分。但鉴于资产账面价值增加而未来经济利益流入并未增加，故需关注增加的账面价值是否存在减值问题。